臺灣桃園地方法院民事簡易判決
111年度壢簡字第863號
原      告  邱俊瑋  

訴訟代理人  鄭世脩律師                      
被      告  吳政逸  

            黃彥博  

上列當事人間請求損害賠償事件，原告就本院111年度壢簡字第3
07號刑事案件提起附帶民事訴訟（111年度壢簡附民字第68號）
，業經本院刑事庭裁定移送前來，本院於民國111年10月12日言
詞辯論終結，判決如下：
    主  文
被告吳政逸、黃彥博應連帶給付原告新臺幣16萬3840元及自民國
111年4月2日起至清償日止，按年息百分之5計算之利息。
原告其餘之訴駁回。
本判決第1項得假執行。
原告其餘假執行之聲請駁回。　　
    事實及理由
壹、程序事項
    被告經吳政逸、黃彥博合法通知，無正當理由而未於言詞辯
    論期日到場，且核無民事訴訟法第386 條所列各款情形，爰
    依民事訴訟法第436條第2項、第385條第1項前段之規定，依
    原告之聲請（見本院卷第13頁反面），由其一造辯論而為判
    決。
貳、實體部分
一、原告主張：民國111年1月22日凌晨2時20分許，在桃園市○○
    區○○○街00號前，吳政逸見路過該處之原告對其注視，竟因
    此心生不滿，徒手毆打原告臉部，同行之黃彥博見狀後，竟
    又與吳政逸分別以徒手揮拳及腳踹方式，毆打及踢擊原告之
    頭部及身體，致使原告受有頭部、面部挫傷等傷害等語。爰
    依法提起本訴，並聲明：㈠吳政逸、黃彥博應連帶給付原告7
    0萬元，及自起訴狀繕本送達黃彥博之翌日起至清償日止，
    按年息百分之5 計算之利息㈡願供擔保，請准宣告假執行。
二、被告二人經合法通知，均未於言詞辯論期日到場，亦未提出
    書狀作何聲明或陳述。
三、得心證之理由
  ㈠按故意或過失，不法侵害他人之權利者，負損害賠償責任。
    故意以背於善良風俗之方法，加損害於他人者，亦同；數人
    共同不法侵害他人之權利者，連帶負損害賠償責任。不能知
    其中孰為加害人者亦同。造意人及幫助人視為共同行為人，
    民法第184 條第1 項、第185 條分別定有明文。又共同侵權
    行為之成立，必共同行為人均已具備侵權行為之要件，且以
    各行為人故意或過失不法之行為，均係所生損害之共同原因
    （即所謂行為關連共同），始克成立。
  ㈡經查，原告主張之前述事實，業據其等提出本院11年度壢簡
    字第307號刑事判決為證，復經本院調取上開刑事案件電子
    卷宗查核屬實；又被告二人既於相當時期受合法通知，猶於
    言詞辯論期日不到場，亦未提出準備書狀予以爭執，依民事
    訴訟法第436 條第2 項、第280 條第3 項準用第1 項之規定
    ，視同自認。則本院綜合上開各項證據調查結果及全辯論意
    旨，堪認原告之主張為真實。從而，原告既因被告二人上開
    侵權行為而受有損害，揆諸上開規定，則原告請求被告二人
    連帶賠償，應屬有據。
  ㈢損害賠償數額之認定
　⒈不能工作之損失
　　原告主張本件侵權行為發生時，任職於麥當勞，每小時薪資
    為173元，平均每日工時8小時，每日薪資為1384元，後因前
    開傷勢，經醫生判斷須住院3日，且在家休養7日，而自111
    年1月22日起，共請假休養10日等語（見本院桃簡字卷第88
    頁），有淡水馬偕紀念醫院診斷證明書在卷可參（見本院卷
    第17頁），又被告二人既於相當時期受合法通知，猶於言詞
    辯論期日不到場，亦未提出準備書狀予以爭執，此部份視同
    自認。是原告主張因本件侵權行為而受有10日之不能工作損
    失，進而請求被告二人連帶給付，此10日不能工作之損失1
    萬3840元（計算式：173×8×10＝13840），核屬有據，應予准
    許。
　⒉精神慰撫金 
　  慰撫金之多寡，應斟酌雙方之身份、地位、資力與加害程度
    ，及其他各種情形核定相當之數額，該金額是否相當，自應
    依實際加害情形與被害人所受之痛苦及雙方之身份、地位、
    經濟狀況等關係決定之（最高法院51年度台上字第223號判
    例意旨參照）。經查，被告以上開行為侵害被告身體及健康
    ，而造成原告受有系爭傷害，則原告受有身體及精神痛苦，
    堪可認定，是原告依上開規定請求被告賠償慰撫金，自屬有
    據。本院審酌被告上開之行為手段及原告所受傷勢程度，兼
    衡兩造之身分、地位、經濟狀況（見本院卷第13頁反面、個
    資卷）等一切情狀，認原告請求被告賠償精神慰撫金以15萬
    元為適當。
　⒊綜上，原告因本件侵權行為可請求被告二人連帶負責之損害
    金額合計16萬3840元（計算式：150000+13840=163840）。
四、又按給付無確定期限者，債務人於債權人得請求給付時，經
    其催告而未為給付，自受催告時起，負遲延責任。其經債權
    人起訴而送達訴狀，或依督促程序送達支付命令，或為其他
    相類之行為者，與催告有同一之效力。遲延之債務，以支付
    金錢為標的者，債權人得請求依法定利率計算之遲延利息；
    應付利息之債務，其利率未經約定，亦無法律可據者，週年
    利率為5 ％，民法第229 條第2 項、第233 條第1 項前段及
    第203 條分別定有明文。經查，本件原告對被告之損害賠償
    債權，係以支付金錢為標的，無確定期限，又未約定利息，
    則被告均應自受催告時起，負遲延責任。是原告就上述得請
    求之金額，均併請求自起訴狀繕本送達黃彥博之翌日即民國
    111年4月2日起至清償日止（見本院附民字卷第10之5頁），
    按年息百分之5計算之利息，洵屬有據。
五、綜上所述，原告依民法侵權行為之法律關係，請求被告連帶
    給付如主文第1項所示，為有理由，應予准許。逾此範圍之
    請求，則屬無據，應予駁回。
六、本件原告勝訴部分，係屬民事訴訟法第427 條第1 項簡易訴
    訟事件所為被告部分敗訴之判決，依同法第389 條第1 項第
    3 款規定，應依職權宣告假執行。至原告雖聲明願供擔保請
    准宣告假執行，惟本院既已職權宣告假執行，其此部分聲請
    ，核僅為促請本院職權發動，自無庸另為准駁之諭知。另原
    告敗訴部分，假執行之聲請均駁回。
七、末按由刑事庭移送民事庭之附帶民事訴訟案件，免納裁判費
    ，刑事訴訟法第504 條第2 項定有明文。據此，原告提起本
    件訴訟，依法無需繳納裁判費，另綜觀卷內資料，兩造復無
    其他訴訟費用之支出，爰無庸宣告兩造各應負擔訴訟費用之
    金額，併此敘明。 
中　　華　　民　　國　　111 　年　　11　　月　　8　　日
                  中壢簡易庭      法  官  林莆晉
以上為正本係照原本作成。
如不服本判決，應於送達後二十日內，向本院提出上訴狀並表明
上訴理由，如於本判決宣示後送達前提起上訴者，應於判決送達
後二十日內補提上訴理由書（須附繕本）。
如委任律師提起上訴者，應一併繳納上訴審裁判費。
中　　華　　民　　國　　111 　年　　11　　月　　8 　　日
                                  書記官  陳香菱